Inventaris van het archief van het Ministerie van Verkeer en Waterstaat: Bureau Secretaris-Generaal, 1959-1979 (1985)
Nationaal Archief, Den Haag
Ministerie van Verkeer en Waterstaat: Bureau Secretaris-Generaal
VW / Bur. Secretaris-Generaal 1959-1979
1959-1985
merendeel 1959-1979
W28508
0.40 meter; 21 inventarisnummers.
Normale geschreven, getypte en gedrukte documenten, geen bijzondere handschriften.
Nationaal Archief, Den Haag
Ministerie van Verkeer en Waterstaat / Bureau Secretaris-Generaal
Het Bureau Secretaris-generaal van het Ministerie van Verkeer en Waterstaat werd ingesteld in 1959. Het hield zich o.a. bezig met: coördinatie van de dagelijkse samenwerking en afstemming binnen het departement; het verstrekken van adviezen en het verlenen van juridische assistentie aan andere diensten. het archief bevat organisatorische stukken zoals dienstvoorschriften, maar ook bijdrages aan rapporten en jaarverslagen van Waterstaat en stukken van overlegorganen zoals de PTT.
Archiefvorming
Geschiedenis van de archiefvormer
Het bureau Secretaris-generaal werd ingesteld in 1959. Het bureau ressorteerde rechtstreeks onder de secretaris-generaal. De taken waren:
coördinatie van de dagelijkse samenwerking en afstemming binnen het departement
begeleiding van bijzondere opdrachten, zoals deelname aan werkgroepen en commissies
verstrekking van adviezen met betrekking tot bepaalde niet in het departement passende kabinetstaken van de minister
verlening van juridische assistentie aan diensten die zelf niet beschikken over een eigen juridische afdeling
uitvoering van secretariaatswerkzaamheden.
Organogram van het Ministerie van Verkeer en Waterstaat in 1979:
Geschiedenis van het archiefbeheer
Voordat het archief in 1993 aan de CAS ter bewerking werd aangeboden, berustte het bij het ministerie van Verkeer en Waterstaat.
Het archief was geordend met behulp van de archiefcode van het ministerie van Verkeer en Waterstaat. Het was toegankelijk gemaakt door middel van een dossierinventaris (kaartsysteem).
Er was reeds uit het archief vernietigd.
De verwerving van het archief
Overbrenging van een overheidsarchief
De verwerving van het archief
Het archief is krachtens bepalingen van de Archiefwet overgebracht.
Inhoud en structuur van het archief
2.16
Selectie en vernietiging
De omvang van het archief bedroeg vóór de bewerking 4 meter. De selectie vond plaats aan de hand van de door de minister van Cultuur, Recreatie en Maatschappelijk Werk op 7 maart 1977, nr. 189214 en de minister van Verkeer en Waterstaat op 14 april 1977, nr. 21696 goedgekeurde Lijst van voor vernietiging in aanmerking komende archiefbescheiden van het departement van Verkeer en Waterstaat en van de daaronder ressorterende organen, met uitzondering van het staatsbedrijf der PTT. Na de selectie van het archief resteerde er een te bewaren bestand van 0,5 meter en een te vernietigen bestand van 3,5 meter. Het vernietigingspercentage bedroeg derhalve 87,5. Het te bewaren gedeelte is na de bewerking teruggestuurd naar het ministerie van Verkeer en Waterstaat.
Het bestand te vernietigen bescheiden werd na goedkeuring door het ministerie van Verkeer en Waterstaat afgevoerd naar Apeldoorn waar de vernietiging werd gerealiseerd door KNP Paper Recycling (voorheen Lignac en Levison B.V.).
Aanwijzingen voor de gebruiker
Openbaarheidsbeperkingen
Volledig openbaar.
Materiële beperkingen
Aanvraaginstructie
Openbare archiefstukken kunnen online worden aangevraagd en gereserveerd. U kunt dit ook via de terminals in de studiezaal van het Nationaal Archief doen. Om te kunnen reserveren dient u de volgende stappen te volgen:
U maakt een profiel aan op www.gahetna.nl, en logt vervolgens in
Via de archiefinventaris (alleen de beschrijvingen met rode nummers) selecteert u het gewenste archiefstuk door op de knop 'Reserveren' te klikken
In het volgende scherm geeft u aan op welke dag u het archiefstuk wilt inzien
Indien u zich bevindt in de studiezaal en een tafelnummer heeft ontvangen kunt u dit nummer vermelden. Als u geen tafelnummer heeft kunt u tafelnummer 777 laten staan
Vervolgens bevestigt u uw reservering door deze te versturen.
Verwant materiaal
Beschikbaarheid van kopieën
Beschrijving van de series en archiefbestanddelen
- ORGANISME, A
  - .07.353.221 Archieven, A1
    - Verklaring van vernietiging van archiefbescheiden uit het archief van het bureau Secretaris-Generaal, met bijlagen, 1985; 1; 1 omslag
- TAAKUITVOERING, B
  - .07.12 Ontwikkeling, B1
    - Verzoek aan de diensten en de directoraten-generaal van het ministerie van Verkeer en Waterstaat om toezending van gegevens over de taken voor de naaste toekomst, alsmede de reacties op dit verzoek, 1971.; 2; 1 omslag
    - Verstrekken van inlichtingen aan de minister-president inzake de overdracht van taken met betrekking tot de zorg voor de luchtvaartindustrie van het ministerie van Verkeer en Waterstaat aan het ministerie van Economische Zaken, 1971-1973.; 3; 1 omslag
  - .07.125 Organisatie, B2
    - Behandeling van kernenergie-aangelegenheden in het algemeen en de instelling van het bureau Coördinatie Kernernergieaangelegenheden van het ministerie van Verkeer en Waterstaat in het bijzonder, 1960-1968.; 4; 1 omslag
  - .07.355.1 Dienstvoorschriften, B3
    - Dienstvoorschriften, 1969-1978.; 5; 1 omslag
  - .07.355.5 Interne organisatie van de administratieve en technische dienst, B4
    - Verzoek aan de diensten en de directoraten-generaal van het ministerie van Verkeer en Waterstaat om medewerking te verlenen bij een eenmalige en voor de gehele rijksdienst gelijktijdige doorlichting van de taken, alsmede de reacties op dit verzoek, 1968-1969.; 6; 1 omslag
  - .07.510 Verenigde vertegenwoordigende lichamen, B5
    - Leveren van bijdragen voor de troonredes aan de ministerpresident, 1976-1979.; 7; 1 omslag
  - .07.526 Ministers en staatssecretarissen, B6
    - Totstandkoming van de taakomschrijvingen van de staatssecretaris van Verkeer en Waterstaat en de taakverdeling tussen de staatssecretaris en de minister van Verkeer en Waterstaat, 1971-1978.; 8; 1 omslag
  - .07.55 Takken van dienst, B7
    - Overlegorgaan voor de spreiding van de centrale directie van het staatsbedrijf der Posterijen, Telegrafie en Telefonie, 1960-1968.; 9; 1 omslag
    - Verhouding tussen het ministerie van Verkeer en Waterstaat en het staatsbedrijf der Posterijen, Telegrafie en Telefonie, 1978.; 10; 1 omslag
    - Verstrekken van inlichtingen aan de voorzitters van de Eerste en Tweede Kamer over de instelling van het directoraat-generaal van Scheepvaart en Maritieme Zaken, 1979.; 11; 1 omslag
  - .07.57 Lichamen, organen en instellingen, door overheidslichamen ingesteld of waaraan wordt deelgenomen, B8
    - Verzoek aan de diensten en de directoraten-generaal van het ministerie van Verkeer en Waterstaat om toezending van gegevens over ambtenaren die het ministerie vertegenwoordigen in besturen, commissies en werkgroepen, alsmede de reacties op dit verzoek, 1970-1971.; 12; 1 omslag
  - .07.76 Wetten, besluiten, beschikkingen, reglementen, verordeningen, keuren, enz., B9
    Zie ook inv.nrs. 19 en 21.
    - Reacties op het ontwerp van de Wet Openbaarheid van Bestuur, 1970-1971.; 13; 1 pak
      Zie ook inv.nr. 15
    - Diverse aangelegenheden met betrekking tot wetgevingstechniek en -procedures, 1975-1979.; 14; 1 omslag
    - Ministeriële beschikking van 5 september 1979, nr. A 25246, inzake de instelling van een Overleggroep Openbaarheid van Bestuur, ten behoeve van het coördineren van de uitvoering van de Wet Openbaarheid van Bestuur, 15; 1 stuk
  - .07.77 Algemene rapporten, B10
    - Aanwijzingen met betrekking tot de uitgifte van jaarverslagen door de diensten van het ministerie van Verkeer en Waterstaat, 1977-1978.; 16; 1 omslag
  - .08.835 Kantines, B11
    - Aanwijzing van de gebouwen waarin de Stichting Verkeer en Waterstaat Kantine het bedrijfsrestaurant mag exploiteren, 1976-1978.; 17; 1 omslag
  - -1.81 Verkeer en vervoer, B12
    - Beantwoording van kamervragen inzake de aanvaring tussen twee tankers voor Hoek van Holland op 24 december 1971, 1972.; 18; 1 omslag
    - Wijziging van de Wegenverkeerswet in verband met de invoering van de verplichte periodieke keuring van motorrijtuigen, aanhangwagens en opleggers, 1976-1979; 19; pak
    - Werkgroep Pleziervaartuigenregistratie, 1977-1978; 20; 1 omslag
    - Coördinatiegroep Wegenverkeerswetgeving, 1978-1979; 21; 1 omslag